zh-CN: 艺术与娱乐 > 爱好/艺术创作 > 手工艺品 > 手工艺工具 > 线/纱线工具 > 穿针器: 自动穿针器; 手持式穿针器
zh-TW: 藝術/娛樂 > 嗜好和創作藝術 > 藝術品和手工藝品 > 美術/手工藝工具 > 針線工具 > 穿針器: 自動穿線器; 手持穿線器
ko: 아트/엔터테인먼트 > 취미/예술 > 미술/공예 > 미술/공예 도구 > 수예 도구 > 실끼우개: 자동 실끼우개; 휴대용 실끼우개
tr: Sanat ve Eğlence > Hobiler ve Sanatsal Çalışmalar > Sanatlar ve El İşleri > Sanat ve El İşi Araçları > İplik ve Yün Araçları > İplik Geçiriciler: Otomatik İplik Geçiriciler; El Tipi İplik Geçiriciler
th: ศิลปะและความบันเทิง > งานอดิเรกและศิลปะสร้างสรรค์ > ศิลปะและงานฝีมือ > เครื่องมือทำงานศิลปะและงานฝีมือ > เครื่องมือเส้นไหมและเส้นด้าย > ที่สนเข็ม: ที่สนเข็มอัตโนมัติ; ที่สนเข็มแบบพกพา
ro-RO: Artă și divertisment > Hobby-uri și artă > Artizanat > Instrumente folosite pentru artă/artizanat > Dispozitive pentru fire și ațe > Liră de infilat ața în ac: Liră automată de infilat ața în ac; Liră manuală de infilat ața în ac
hr-HR: Umjetnost i zabava > Hobiji i kreativne umjetnosti > Umjetnost i rukotvorine > Alati za umjetnost i rukotvorine > Alati za konac i pređu > Uvlakači konca u iglu: Automatski uvlakači konca u iglu; Ručni uvlakači konca u iglu
sl-SI: Kultura in zabava > Hobiji in ustvarjalne umetnosti > Umetnost in ročna dela > Orodje za umetniško ustvarjanje in ročna dela > Orodja za niti in prejo > Vdevalci niti: Avtomatski vdevalci niti; Ročni vdevalci niti
ru: Искусство и развлечения > Хобби и творчество > Искусство и рукоделие > Инструменты для художественных работ и рукоделия > Инструменты для работы с нитями и пряжей > Нитевдеватели: Автоматические нитевдеватели; Ручные нитевдеватели
da: Kunst og underholdning > Hobby og håndarbejde > Håndarbejde og hobby > Værktøjer til håndarbejde og hobby > Værktøjer til tråd og garn > Nåletrådere: Automatiske nåletrådere; Håndholdte nåletrådere
fi: Taide ja viihde > Harrastukset ja taiteet > Taide ja askartelu > Taide- ja askarteluvälineet > Langat ja ompelutarvikkeet > Langanpujottimet: Automaattiset langanpujottimet; Käsikäyttöiset langanpujottimet
fr: Arts et loisirs > Loisirs et arts créatifs > Loisirs créatifs > Outils pour loisirs créatifs > Outils pour fil et laine > Enfile-aiguilles: Enfile-aiguilles automatiques; Enfile-aiguilles portatifs
en: Arts & Entertainment > Hobbies & Creative Arts > Arts & Crafts > Art & Crafting Tools > Thread & Yarn Tools > Needle Threaders: Automatic Needle Threaders; Handheld Needle Threaders
pt-PT: Artes e lazer > Passatempos e artes criativas > Artes e trabalhos manuais > Ferramentas para artes e trabalhos manuais > Ferramentas de linhas e fios > Enfiadores de agulhas: Enfiadores de agulhas automáticos; Enfiadores de agulhas de mão
it: Arte e svago > Hobby e arti creative > Artigianato e hobby > Strumenti per hobby e artigianato > Strumenti per filati > Infilatori: Infilatori automatici; Infilatori portatili
pt-BR: Artes e entretenimento > Hobbies e artes > Arte e artesanato > Ferramentas para arte e artesanato > Ferramentas para linhas e fios > Passadores de linha: Passadores de linha automáticos; Passadores de linha portáteis
de: Kunst & Unterhaltung > Hobby & Kunst > Kunsthandwerk & Hobby > Kunst- & Bastelwerkzeuge > Werkzeuge für die Faden- & Garnverarbeitung > Nadeleinfädler: Automatische Nadeleinfädler; Handnadeleinfädler
bg-BG: Изкуства и развлечения > Хобита и творчески изкуства > Изкуства и творчество > Творчески инструменти > Инструменти за конци и прежди > Вдевачки за игли: Автоматични вдевачки; Ръчни вдевачки
vi: Nghệ thuật và giải trí > Sở thích và nghệ thuật sáng tạo > Đồ thủ công mỹ nghệ > Dụng cụ thủ công mỹ nghệ > Dụng cụ đan móc > Dụng cụ xỏ chỉ: Dụng cụ xỏ chỉ tự động; Dụng cụ xỏ chỉ cầm tay
sv: Konst och underhållning > Hobby och skapande > Hantverk och hobbyer > Hobbyverktyg > Tråd- och garnverktyg > Nålpåträdare: Automatiska nålgängare; Handhållna nålgängare
es: Arte y ocio > Hobbies y artes creativas > Manualidades > Herramientas para manualidades > Herramientas para hilar y tejer > Enhebradores de agujas: Enhebradores de agujas automáticos; Enhebradores de agujas manuales
nb: Kunst og underholdning > Hobby og kreativitet > Kunst og håndverk > Verktøy til kunst og håndverk > Tråd- og garnverktøy > Nåletråder: Automatiske nåletråder; Håndholde nåletråder
pl: Sztuka i rozrywka > Hobby i sztuki piękne > Sztuka i rękodzieło > Narzędzia dla artystów i rękodzielników > Narzędzia do nici i przędzy > Nawlekacze do nici: Automatyczne nawlekacze do nici; Ręczne nawlekacze do nici
cs: Umění a zábava > Hobby, hudba a výtvarné umění > Řemesla a koníčky > Hobby pomůcky > Nástroje na nitě a příze > Navlékače nití: Automatické navlékače nití; Ruční navlékače nití
nl: Kunst en entertainment > Hobby's en creatieve vaardigheden > Handwerk en hobby's > Handwerk- en hobbygereedschap > Gereedschap voor draad en garen > Draaddoorhalers: Automatische draaddoorhalers; Handbediende draaddoorhalers
el: Τέχνες & Ψυχαγωγία > Χόμπι & Δημιουργικές Τέχνες > Τέχνες & Χειροτεχνίες > Εργαλεία τέχνης & χειροτεχνίας > Εργαλεία κλωστής & νήματος > Βελονοπεράστρες: Αυτόματοι σπειρωτές βελονών; Χειροκίνητες βελονοπεράστρες
lt-LT: Menai ir pramogos > Hobiai ir menai > Menai ir amatai > Menų ir amatų įrankiai > Siūlų ir verpalų įrankiai > Siūlų vėrikliai: Automatiniai siūlų vėrikliai; Rankiniai siūlų vėrikliai
ja: 芸術・エンターテイメント > 趣味・コレクション > クラフト・アート > アート・クラフト用具 > 糸関連用具 > 糸通し: 自動糸通し機; 手持ち針糸通し器
sk-SK: Umenie a zábava > Záľuby a tvorivé dielne > Výtvarná dielňa > Nástroje pre výtvarnú dielňu > Nástroje na nite a priadzu > Navliekačky ihiel: Automatické navliekačky ihiel; Manuálne navliekačky ihiel
hu: Művészet és szórakoztatás > Hobbik és kreatív művészet > Művészet és barkácsolás > Művészeti és kézműves eszközök > Cérna- és fonaleszközök > Tűbefűzők: Automatikus tűbefűzők; Kézi tűbefűzők